pt-BR: Adequação à altitude: Todas as altitudes; Alta altitude; Baixa altitude/nível do mar; Altitude padrão; Outro
es: Idoneidad para la altitud: Todas las altitudes; Alta altitud; Baja altitud/nivel del mar; Altitud estándar; Otro
nb: Høydeegnethet: Alle høyder; Stor høyde; Lav høyde / havnivå; Standard høyde; Annet
vi: Khả năng thích ứng với độ cao: Mọi độ cao; Độ cao lớn; Độ cao thấp/mực nước biển; Độ cao tiêu chuẩn; Khác
zh-CN: 海拔适用性: 适合所有海拔; 高海拔; 低海拔/海平面; 标准海拔; 其他
lt-LT: Tinkamumas naudoti tam tikrame aukštyje: Visi aukščiai; Didelis aukštis; Nedidelis aukštis / jūros lygis; Standartinis aukštis; Kita
sv: Lämplighet för höjd: Alla höjder; Hög höjd; Låg höjd/havsnivå; Standardhöjd; Annan
ja: 高度への適合性: 全高度; 高高度; 低高度/海抜; 標準高度; その他
tr: Rakım uygunluğu: Tüm rakımlar; Yüksek rakım; Düşük rakım/deniz seviyesi; Standart rakım; Diğer
it: Idoneità all'altitudine: Tutte le altitudini; Alta quota; Bassa quota/livello del mare; Altitudine standard; Altro
pt-PT: Adequação à altitude: Todas as altitudes; Alta altitude; Baixa altitude/nível do mar; Altitude padrão; Outro
hu: Magassági alkalmasság: Minden tengerszint feletti magasság; Nagy tengerszint feletti magasság; Alacsony tengerszint feletti magasság / tengerszint; Normál tengerszint feletti magasság; Egyéb
el: Καταλληλότητα υψομέτρου: Όλα τα υψόμετρα; Μεγάλο υψόμετρο; Χαμηλό υψόμετρο/επίπεδο θάλασσας; Τυπικό υψόμετρο; Άλλο
ru: Пригодность для использования на высоте: Все высоты; Большая высота; Малая высота/уровень моря; Стандартная высота; Другое
cs: Vhodnost pro nadmořskou výšku: Všechny nadmořské výšky; Vysoká nadmořská výška; Nízká nadmořská výška / hladina moře; Standardní nadmořská výška; Jiné
fi: Sopivuus korkeuteen merenpinnasta: Kaikki korkeudet; Suuri korkeus; Matala korkeus / merenpinnan taso; Vakiokorkeus; Muu
pl: Przystosowanie do gry na wysokości: Wszystkie wysokości; Duże wysokości; Małe wysokości / poziom morza; Standardowe wysokości; Inne
th: ความเหมาะสมในการใช้งานตามระดับความสูง: ทุกระดับความสูง; ระดับความสูงมาก; ระดับความสูงน้อย/ระดับน้ำทะเล; ระดับความสูงมาตรฐาน; อื่นๆ
hr-HR: Prikladnost za nadmorsku visinu: Sve nadmorske visine; Velika nadmorska visina; Mala nadmorska visina / razina mora; Standardna nadmorska visina; Ostalo
sk-SK: Vhodnosť pre nadmorskú výšku: Všetky nadmorské výšky; Vysoká nadmorská výška; Nízka nadmorská výška/hladina mora; Štandardná nadmorská výška; Iná
de: Eignung für Höhenlagen: Alle Höhen; Große Höhe; Geringe Höhe/Meeresspiegel; Standardhöhe; Sonstige
ko: 고도 적합성: 모든 고도; 고고도; 저고도/해수면; 표준 고도; 기타
en: Altitude suitability: All altitudes; High altitude; Low altitude/sea level; Standard altitude; Other
fr: Utilisation selon l’altitude: Toutes altitudes; Haute altitude; Basse altitude/niveau de la mer; Altitude standard; Autre
nl: Geschiktheid voor hoogte: Alle hoogtes; Grote hoogte; Lage hoogte/zeeniveau; Standaardhoogte; Overig
ro-RO: Adecvare la altitudine: Toate altitudinile; Altitudine mare; Altitudine mică/nivelul mării; Altitudine standard; Altele
bg-BG: Пригодност за надморска височина: Всички надморски височини; Голяма надморска височина; Малка надморска височина/морско равнище; Стандартна надморска височина; Друго
sl-SI: Primernost za nadmorsko višino: Vse nadmorske višine; Visoka nadmorska višina; Nizka nadmorska višina/morska gladina; Standardna nadmorska višina; Drugo
da: Højdeegnethed: Alle højder; Stor højde; Lav højde/havoverflade; Standardhøjde; Andet
zh-TW: 海拔適用性: 所有海拔; 高海拔; 低海拔/海平面; 標準海拔; 其他